臺灣高雄地方法院刑事判決　　　　　　110年度審易字第827號
公　訴　人　臺灣高雄地方檢察署檢察官
被　　　告　宋俊雄



上列被告因竊盜案件，經檢察官提起公訴（110 年度偵字第7813
號、第7815號），因被告就被訴事實為有罪之陳述，經本院告知
簡式審判程序之旨，並聽取被告與公訴人之意見後，裁定依簡式
審判程序審理，判決如下：
    主  文
宋俊雄犯竊盜罪，累犯，處拘役伍拾日，如易科罰金，以新臺幣
壹仟元折算壹日。又犯竊盜罪，累犯，處拘役貳拾日，如易科罰
金，以新臺幣壹仟元折算壹日。又犯竊盜罪，累犯，處拘役肆拾
日，如易科罰金，以新臺幣壹仟元折算壹日。又犯侵入住宅竊盜
未遂罪，累犯，處有期徒刑肆月，如易科罰金，以新臺幣壹仟元
折算壹日。拘役部分，應執行拘役柒拾日，如易科罰金，以新臺
幣壹仟元折算壹日。
    事  實
一、宋俊雄意圖為自己不法之所有，基於竊盜之犯意，分別為下
    列犯行：
  ㈠於109 年12月28日下午4 時12分許，行經高雄市○○區○○
    ○路000號「上達機車行」時，見黃亮達所有車牌號碼000-0
    00號普通重型機車停放該處且車鑰匙插置於電門上，遂趁無
    人注意之際，以該機車上鑰匙發動電門竊取該機車（含鑰匙
    1 把），得手後騎乘上開機車離去。嗣經警因另案通知宋俊
    雄到場說明，並詢問其所使用之交通工具，宋俊雄於警未發
    覺犯罪前，主動向員警坦承有竊取上開機車，並帶同員警前
    往高雄市三民區十全三路與德旺街口扣得上開機車及鑰匙（
    已發還黃亮達），始悉上情。
  ㈡於109 年12月29日凌晨1 時29分許，至由陳誠植所經營址設
    高雄市○○區○○街000 號騎樓之「澎湖陳冰店」，徒手竊
    取攤架抽屜內之鑰匙1 串得手。嗣經陳誠植發覺遭竊，調閱
    監視器影像後報警處理，為警循線查悉上情。
  ㈢於109 年12月29日上午9 時10分許，在高雄市○○區○○○
    路000 號「三鳳宮」前，見謝義雄所有之腳踏車停放於三鳳
    宮西側附近且未上鎖，遂徒手竊取該腳踏車，得手後騎乘該
    腳踏車離去，並將該腳踏車棄置於高雄市○○區○○○路00
    0 巷0 號前。嗣經謝義雄發覺遭竊報警處理，為警調閱監視
    器影像，查悉上情，並扣得上開腳踏車（已發還謝義雄）。
  ㈣於109 年12月29日中午11時42分許，至高雄市○○區○○○
    路000 號「典藏家大樓」1 樓管理室內，翻看管理室內抽屜
    及桌上物品，搜尋財物欲竊取，然因見管理員返回，遂急忙
    逃離而未遂。嗣經典藏家大樓管理委員會主任委員陳立晨報
    警處理並調閱監視錄影器影像，始查悉上情。
二、案經謝義雄、陳立晨訴由高雄市政府警察局三民第一分局報
    告臺灣高雄地方檢察署檢察官偵查後起訴。
    理  由
一、程序方面：
    本件被告宋俊雄所犯均係死刑、無期徒刑、最輕本刑為3 年
    以上有期徒刑以外之罪，其於準備程序進行中，就被訴事實
    為有罪之陳述，經本院告知簡式審判程序之旨，並聽取當事
    人之意見後，認無不得或不宜改依簡式審判程序進行之情形
    ，爰依刑事訴訟法第273 條之1 第1 項規定，裁定本件進行
    簡式審判程序。又本件卷內之證據資料，依同法第273 條之
    2 規定，不受同法第159 條第1 項關於傳聞法則規定之限制
    ，依法均有證據能力，合先敘明。
二、認定犯罪事實所憑之證據及其理由：
    上開犯罪事實，業據被告坦承不諱，核與證人即告訴人謝義
    雄、陳立晨證人即被害人黃亮達、陳誠植證述相符，並有高
    雄市政府警察局三民第一分局扣押筆錄、扣押物品目錄表、
    贓物認領保管單、現場及監視器翻拍照片卷可稽，足認被告
    前揭任意性自白，與事實相符，堪予採信。從而，本案事證
    明確，被告上開犯行，均堪認定，應依法論科。
三、論罪科刑：
  ㈠法律說明：
    按大樓式或公寓式住宅之地下室、管理室、頂樓加蓋之儲藏
    室，係附屬於該大樓或公寓，為該種住宅之全體或特定（如
    頂樓住戶）居住人生活起居場所之一部分，與住宅之關係密
    不可分，如於侵入該種住宅地下室、管理室、頂樓儲藏室內
    竊盜，自應依刑法第321 條第1 項第1 款論罪。查本件被告
    如事實欄一㈣所示犯行，係侵入大樓之管理室竊盜，依上開
    說明，被告行竊之處所，係該大樓住宅住戶生活起居場所之
    一部分，與該大樓式住宅具有密不可分之關係，核屬住宅之
    一部。
  ㈡罪名及罪數：
  ⒈核被告如事實欄一㈠至㈢所為，均係犯刑法第320 條第1 項
    之竊盜罪；如事實欄一㈣所為，係犯刑法第321 條第2 項、
    第1 項第1 款之侵入住宅竊盜未遂罪。
  ⒉被告所犯上開4 罪，犯意各別，行為互殊，應分論併罰。
  ㈢刑之加重事由：
    被告前因竊盜案件，經本院以以103 年度簡字第2913號判處
    有期徒刑4 月確定；又因竊盜案件，經本院以103 年度簡字
    第2309號、第2311號判處有期徒刑5 月、4 月，並經本院以
    103 年度簡上字第286 號、第287 號判決上訴駁回而確定；
    再因竊盜案件，經本院以103 年度易字第477 號判處有期徒
    刑9 月、5 月（共3 罪）、4 月（共9 罪）、3 月（共3 罪
    ）確定，上開各罪嗣經本院以104 年度聲字第3007號裁定定
    應執行有期徒刑4 年8 月確定，於107 年3 月30日縮短刑期
    假釋接續執行另案拘役50日，並於107 年5 月18日出監併付
    保護管束，於同年12月28日保護管束期滿假釋未經撤銷視為
    執行完畢等節，有臺灣高等法院被告前案紀錄表在卷可查，
    被告於受有期徒刑執行完畢後，5 年以內故意再犯本件有期
    徒刑以上之4 罪，均為累犯。而司法院釋字第775 號解釋文
    及理由之意旨，係指構成累犯者，不分情節，一律加重最低
    本刑，於不符合刑法第59條所定要件之情形下，致生行為人
    所受之刑罰超過其所應負擔罪責之個案，不符罪刑相當原則
    、比例原則。於此範圍內，在修正前，為避免發生上述罪刑
    不相當之情形，法院就該個案應裁量是否加重最低本刑；依
    此，該解釋係指個案應量處最低法定刑、又無法適用刑法第
    59條在內減輕規定之情形，法院應依此解釋意旨裁量不予加
    重最低本刑（最高法院108年度台上字第338號判決意旨參照
    ），本院審酌被告之累犯及本件犯罪情節，認並無該解釋意
    旨所指情事，故本案被告仍應依刑法第47條第1 項累犯規定
    加重其刑。
  ㈣刑之減輕部分：
  ⒈被告如事實欄一㈠所示犯行，被告於警調查其涉犯另案時，
    被告於警詢問所騎機車是如何取得，被告即主動告知有為如
    事實欄一㈠所示犯行乙節，有被告警詢筆錄在卷可稽（見偵
    ㈠卷第9 頁），又如事實欄一㈠所示被告所竊機車之所有人
    即被害人黃亮達，於警在被告坦承該機車為其所竊取後而通
    知前，尚不知該機車已失竊，亦未報案乙節，有被害人黃亮
    達之警詢筆錄在卷可佐（見偵㈠卷第67頁），足認被告於警
    尚不知其如事實欄一㈠所示犯行前，即主動坦承該次竊盜犯
    行，並接受裁判，已符合刑法自首之要件，爰依刑法第62條
    前段規定減輕其刑。
  ⒉被告如事實欄一㈣所示犯行，已著手於竊盜犯行之實行而不
    遂，為未遂犯，爰依刑法第25條第2 項規定減輕其刑。
  ㈤刑罰裁量：
    爰以行為人之責任為基礎，審酌被告非無謀生能力，竟不思
    以正途獲取所需，任意竊取他人財物，顯然欠缺尊重他人財
    產法益之觀念，所為實有不該，惟念其犯後坦承犯行，態度
    尚可，並考量其如事實欄一㈠、㈢所示竊取之財物，已分別
    發還被害人黃亮達、告訴人謝義雄，有贓物認領保管單在卷
    可稽（見偵㈠卷第81頁、偵㈡卷第83頁），該部分犯行所造
    成法益損害有所減輕，兼衡其教育程度、經濟（涉個人隱私
    ，詳卷）、累犯以外之前科素行（詳卷附臺灣高等法院被告
    前案紀錄表），暨其各次犯行之手段、所造成損害等一切情
    狀，分別量處如主文所示之刑，及易科罰金之折算標準，暨
    就處拘役部分，定執行刑如主文所示，並諭知易科罰金之折
    算標準。
四、沒收：
    本件被告之犯罪所得即如事實欄一㈠至㈢所示竊得之財物，
    其中如事實欄一㈠、㈢所示竊取之財物，已分別發還被害人
    黃亮達、告訴人謝義雄，業如上述，依刑法第38條之1 第5
    項規定，均不予宣告沒收或追徵；至被告如事實欄一㈡所示
    竊得之鑰匙1 串，雖為被告犯罪所得，卷內亦無被告已實際
    返還或賠償之事證，惟該物性質上為個人日常生活所用且具
    高度專屬性之物，本身作為財物而言欠缺合法交易價值，縱
    不予沒收，亦與刑法犯罪所得沒收制度之本旨無違，認欠缺
    刑法上重要性，依刑法第38條之2 第2 項規定，不予宣告沒
    收或追徵。
據上論斷，應依刑事訴訟法第273 條之1 第1 項、第299 條第1
項前段，刑法第320 條第1 項、第321 條第1 項第1 款、第2 項
、第62條前段、第25條第2 項、第41條第1 項前段、第51條第6
款，刑法施行法第1 條之1 ，判決如主文。
本案經檢察官張雅婷提起公訴，檢察官呂乾坤到庭執行職務。
　
中    華    民    國   110    年    10    月    19    日
                  刑事第五庭  法  官  陳銘珠
以上正本證明與原本無異。
如不服本判決應於收受送達後20日內向本院提出上訴書狀，並應
敘述具體理由；如未敘述上訴理由者，應於上訴期間屆滿後20日
內向本院補提理由書（均須按他造當事人之人數附繕本）「切勿
逕送上級法院」。
因疫情而遲誤不變期間，得向法院聲請回復原狀。
中    華    民    國   110    年    10    月    19    日
                              書記官  黃靖媛
附錄本案論罪科刑法條：
《中華民國刑法第320 條》
意圖為自己或第三人不法之所有，而竊取他人之動產者，為竊盜
罪，處五年以下有期徒刑、拘役或五十萬元以下罰金。
意圖為自己或第三人不法之利益，而竊佔他人之不動產者，依前
項之規定處斷。
前二項之未遂犯罰之。
《中華民國刑法第321條》
犯前條第一項、第二項之罪而有下列情形之一者，處六月以上五
年以下有期徒刑，得併科五十萬元以下罰金：
一、侵入住宅或有人居住之建築物、船艦或隱匿其內而犯之。
二、毀越門窗、牆垣或其他安全設備而犯之。
三、攜帶兇器而犯之。
四、結夥三人以上而犯之。
五、乘火災、水災或其他災害之際而犯之。
六、在車站、港埠、航空站或其他供水、陸、空公眾運輸之舟、
    車、航空機內而犯之。
前項之未遂犯罰之。